臺灣新北地方法院刑事判決
111年度簡字第292號
公  訴  人  臺灣新北地方檢察署檢察官
被      告  李秉璠

                    住高雄市○鎮區○○路000號（前鎮戶政    事務所）

上列被告因竊盜案件，經檢察官提起公訴（110年度偵緝字第800
號），本院受理後（110年度易字第947號），本院改行簡易判決
處刑程序審理，判決如下：
　　主  文
李秉璠犯竊盜罪，處拘役伍拾日，如易科罰金，以新臺幣壹仟元
折算壹日。
    事實及理由
壹、程序方面：
    按第一審法院依被告在偵查中之自白或其他現存之證據，已
    足認定其犯罪之案件，檢察官依通常程序起訴，經被告自白
    犯罪，法院認為宜以簡易判決處刑者，得不經通常審判程序
    ，逕以簡易判決處刑，刑事訴訟法第449 條第2 項定有明文
    。查被告李秉璠雖於本院訊問中否認犯罪，然依其他現存之
    證據，已足認定被告確有犯罪事實，本院認宜以簡易判決處
    刑，爰裁定不經通常審判程序，逕以簡易判決處刑之。
貳、實體方面：　　　　　　　　　　　　
一、本件犯罪事實及證據，除證據部分補充「被告李秉璠於本院
    訊問程序之供述」外，其餘均引用檢察官起訴書記載（如附
    件）。
二、理由部分補充如下
　　訊據被告固坦承有於上開時、地，牽走被害人藍鈞榮所有之
    腳踏車並騎乘離去之事實，惟矢口否認有何竊盜之犯行，辯
    稱：我以新臺幣(下同)1,000元向表舅購買本案腳踏車等語
    ，惟查：
　㈠被告確於上開時、地，竊取被害人藍鈞榮所有之腳踏車並騎
    乘離去之事實，業據被告於警詢時坦承在卷(見新北地檢署1
    09年度偵字第37053號卷，下稱【偵卷】，第8頁)，核與證
    人即被害人藍鈞榮於警詢之證述情節（見偵卷第11至12頁）
    相符，並有新北市政府警察局永和分局扣押筆錄、扣押物品
    目錄表、監視錄影畫面翻拍照片在卷可憑（見偵卷第13至17
    、23至31頁），此部分事實，堪以認定。
  ㈡被告雖於本院訊問程序改口否認犯行，並以前詞置辯，然被
    告於警詢時供稱：我於109年9月1日經過新北市永和區永亨
    路和國中路109巷口時，見本案腳踏車並未上鎖，我以為沒
    人要便自行牽走等語(見偵卷第8頁)，均未提及係向表舅購
    買等情，卻於本院訊問程序時改口係向表舅所購買等語，其
    前後所述大相逕庭，已難採信。再依證人即被害人於警詢證
    述並不認識被告等情，益見被告更改辯詞為向表舅購買乙節
    ，不可採信。參以被告於多件另案所犯之竊盜案件中，亦均
    空言辯稱係有人向其說可以拿走、是表舅陳光瑞等人說要給
    其代步等情，有臺灣臺北地方法院109年度易字第91、318號
    、110年度易字第486號判決在卷可憑(見本院111年度簡字第
    292號卷，下稱【本院簡卷】，第19至33頁)，足見被告就所
    犯竊盜案件，多係以上開說詞推諉卸責，自無從採信。又被
    告既知悉該車非己所有，仍無故取走，顯對取走腳踏車有不
    法所有意圖與竊盜故意甚明。
  ㈢綜上，本案事證明確，被告竊盜之犯行，應依法論科。　　
三、論罪科刑
　㈠罪名
　  核被告所為，係犯刑法第320條第1項竊盜罪。　
　㈡量刑審酌：
    爰審酌被告正值青壯年，不思以己力正當賺取財物，竟存不
    勞而獲之心態，竊取他人財物，危害社會治安，甚有不該，
    且前已有多次竊盜前科，有臺灣高等法院被告前案紀錄表1 
    份在卷可參，素行不良，其於本案犯後更改辯詞否認犯行，
    顯無悔意，暨其犯罪之動機、目的、行竊手段及竊取財物之
    價值，兼衡被告自述高職畢業，家庭經濟貧寒之智識程度及
    生活狀況(見偵卷第7頁)等一切情狀，量處如主文所示之刑
    ，並諭知易科罰金之折算標準。
四、沒收
　　被告竊得之本案腳踏車1台，已實際合法發還被害人，有贓
    物認領保管單1 紙在卷可據(見偵卷第21頁)，爰依刑法第38
    條之1 第5 項之規定，不予宣告沒收或追徵。
五、依刑事訴訟法第449 條第2 項、第3 項、第450 條第1 項、
    第454 條第2 項，刑法第320 條第1 項、第41條第1 項前段
    、第38條之1 第5 項，刑法施行法第1 條之1 ，逕以簡易判
    決處刑如主文。
六、如不服本判決，得自收受送達之翌日起20日內向本院提出上
    訴狀，上訴於本院第二審合議庭（須附繕本）。
本案經檢察官陳建良偵查起訴，檢察官吳宗光到庭執行公訴。
中　　華　　民　　國　　111 　年　　2 　　月　　8 　　日
                  刑事第十三庭  法  官  陳幽蘭
上列正本證明與原本無異。
如不服本判決，應於送達後20日內敘明上訴理由，向本院提出上
訴狀，上訴於本院第二審合議庭 (應附繕本) 。其未敘述上訴理
由者，應於上訴期間屆滿後20日內向本院補提理由書「切勿逕送
上級法院」。
                                書記官  陳冠云
中　　華　　民　　國　　111 　年　　2 　　月　　9 　　日
附錄本案論罪科刑法條全文：
中華民國刑法第320 條
意圖為自己或第三人不法之所有，而竊取他人之動產者，為竊盜
罪，處5 年以下有期徒刑、拘役或50萬元以下罰金。
意圖為自己或第三人不法之利益，而竊佔他人之不動產者，依前
項之規定處斷。
前二項之未遂犯罰之。 

【附件】
臺灣新北地方檢察署檢察官起訴書
                                    110年度偵緝字第800號
　　被　　　告　李秉璠　男　40歲（民國00年00月0日生）
　　　　　　　　　　　　住高雄市○鎮區○○路000號
                        （高雄市○鎮區○○○○○○
　　　　　　　　　　　　居○○市○○區○○街000巷00號
　　　　　　　　　　　　國民身分證統一編號：Z000000000號
上列被告因竊盜案件，已經偵查終結，認應該提起公訴，茲將犯
罪事實及證據並所犯法條分敘如下：
　　　　犯罪事實
一、李秉璠意圖為自己不法之所有，基於竊盜之犯意，於民國10
    9年9月1日16時43分許，在新北市永和區永亨路與國中路109
    巷口前，見藍鈞榮所有停放在上址之FUJI廠牌腳踏車1部（
    價值新臺幣2000元）未上鎖，而徒手竊取該腳踏車離去。嗣
    藍鈞榮發現上開腳踏車遭竊，報警處理，經警調閱監視器畫
    面，並於同年9月2日21時27分許，在新北市○○區○○路0段00
    號前，查獲李秉璠，並扣得上開腳踏車1部（已發還藍鈞榮
    ）。
二、案經新北市政府警察局永和分局報告偵辦。
　　　　證據並所犯法條
一、證據清單及待證事實：
編號 證據名稱 待證事實  1 被告李秉璠於警詢時之供述 供承於上述時、地，竊取被害人腳踏車之事實。  2 被害人藍鈞榮於警詢時之證述 被害人所有之上開腳踏車遭竊之事實。  3 監視器光碟1片、監視器畫面翻拍照片8張、查獲現場照片2張、新北市政府警察局永和分局扣押筆錄、扣押物品目錄表、贓物認領保管單各1份 佐證被告所涉竊盜罪嫌之事實。 
二、核被告所為，係犯刑法第320條第1項之竊盜罪嫌。另被告之
    犯罪所得即上開腳踏車1部，業經警發還被害人，有贓物認領
    保管單1紙在卷可參，是犯罪所得已實際合法發還被害人，依
    刑法第38條之1第5項規定，請不予宣告沒收。
三、依刑事訴訟法第251條第1項提起公訴。
  　此　致
臺灣新北地方法院
中　　華　　民　　國　 110　　年　　5 　　月　  7   　日
　　　　　　　　　　　　　　　檢　察　官  陳  建  良
本件正本證明與原本無異
中　　華　　民　　國　 110 　 年　　5 　  月 　 28    日
                              書  記  官
附錄本案所犯法條全文
中華民國刑法第320條
意圖為自己或第三人不法之所有，而竊取他人之動產者，為竊盜
罪，處 5 年以下有期徒刑、拘役或 50 萬元以下罰金。
意圖為自己或第三人不法之利益，而竊佔他人之不動產者，依前
項之規定處斷。
前二項之未遂犯罰之。